宣示判決筆錄
原      告  丁榮村  
被      告  丁晋爵  
上列當事人間110年度中簡字第1259號請求給付票款事件，於中
華民國110年9月8日上午10時45分整在臺灣臺中地方法院臺中簡
易庭宣示判決，出席職員如下：
    法      官  林筱涵
    書  記  官  張峻偉
朗讀案由。
法官朗讀主文宣示判決如下：
    主    文
被告應給付原告新臺幣壹仟佰貳拾陸萬元，及按附表編號1至13
所示各該票面金額分別自附表編號1至13所示各該提示日起至清
償日止，按週年利率百分之六計算之利息。
訴訟費用新臺幣壹拾貳萬捌仟陸佰捌拾捌元由被告負擔。
本判決得假執行。
    事實及理由之要領
一、原告主張：原告執有被告所簽發如附表所示支票13紙（以下
    合稱系爭支票），詎屆期經原告提示，竟均因存款不足遭退
    票，且台灣票據交換所已通報拒絕往來。為此，爰依票據關
    係，提起本件訴訟，並聲明如主文第1項所示。
二、上開原告主張之事實，業據其提出系爭支票及退票理由單各
    13紙為證。被告已於相當時期受合法之通知，而於言詞辯論
    期日不到場，亦未提出準備書狀爭執，依民事訴訟法第436
    條第2項準用同法第280條第3項、第1項規定，視同自認，是
    堪信原告所陳上情為真正，本院即採為判決之基礎。
三、按在票據上簽名者，依票上所載文義負責；發票人應照支票
    文義擔保支票之支付；執票人向支票債務人行使追索權時，
    得請求自為付款提示日起之利息，如無約定利率者，依年利
    6 釐（即週年利率百分之6 ）計算，票據法第5 條第1 項、
    第126 條、第133 條分別定有明文。本件原告執有系爭支票
    ，既於附表所示提示日為付款提示而遭退票，依上開規定，
    原告請求被告給付票款及自提示日起按週年利率百分之6 計
    算之利息，自屬有據。從而，原告依票據關係，請求被告給
    付原告系爭支票票款13,260,000元，及按附表編號1至13所
    示各該票面金額分別自附表編號1至13所示各該提示日起至
    清償日止，按週年利率6％計算之利息，為有理由，應予准許
    。

如不服本判決，應於送達後20日內，向本院提出上訴狀並表明上
訴理由，如於本判決宣示後送達前提起上訴者，應於判決送達後
20日內補提上訴理由書（須附繕本）。如委任律師提起上訴者
，應一併繳納上訴審裁判費。

中　　華　　民　　國　 110　　年　　9　　 月　　8　 　日
                  臺灣臺中地方法院臺中簡易庭
                                  法  官  林筱涵
                                  書記官  張峻偉
以上正本證明與原本無異


中　　華　　民　　國　 110　　年　　9　　 月　　8 　　日
                                  書記官　張峻偉
附表：
編號   發  票  日    金額（新臺幣） 利息起算日（提示日） 支票號碼 1 109年4月25日  1,875,000元 109年4月27日 MD0000000 2 109年6月3日    450,000元 110年4月14日 NTA0000000 3 109年6月24日    540,000元 110年4月14日 PD0000000 4 109年7月25日  1,875,000元 109年7月27日 MD0000000 5 109年8月31日  1,800,000元 110年4月14日 NTA0000000 6 109年9月3日    450,000元 110年4月14日 NTA0000000 7 109年9月24日    540,000元 110年4月14日 PD0000000 8 109年10月25日  1,875,000元 109年10月26日 MD0000000 9 109年12月3日    450,000元 110年4月14日 NTA0000000 10 109年12月24日    540,000元 110年4月14日 PD0000000 11 110年1月25日  1,875,000元 110年1月25日 MD0000000 12 110年3月3日    450,000元 110年4月14日 NTA0000000 13 110年3月24日    540,000元 110年4月14日 PD0000000               合計：13,260,000元